Inventaris van het archief van de afdeling Effectenregistratie van de Raad voor het Rechtsherstel, 1945-1971 (1976)
Nationaal Archief, Den Haag
- Afdeling Effectenregistratie van de Raad voor het Rechtsherstel, 2.
  - Secretariaat, 2.2
    - Binnenlandse aanmeldingen, 2.2.3
      - Stukkenverklaringen, 2.2.3.6
        - Opgaven van afgegeven stukkenverklaringen voor incourante effecten ten behoeve van de tegenwoordige bezitter in het kader van de effectenregistratie (Geraamtekaarten)., [1946]; 4074-4299; 1 kaartsysteem
          - 55551 - 55600., 4237
          - 55601 - 55670., 4238
          - 55671 - 55760., 4239
          - 55761 - 55820., 4240
          - 55821 - 55870., 4241
          - 55871 - 55950., 4242
          - 55951 - 56040., 4243
          - 56041 - 56110., 4244
          - 56111 - 56200., 4245
          - 56201 - 56280., 4246
          - 58001 - 58090., 4247
          - 58091 - 58210., 4248
          - 58211 - 58380., 4249
          - 58381 - 58510., 4250
          - 58511 - 58670., 4251
          - 58671 - 58850., 4252
          - 58851 - 59110., 4253
          - 59111 - 59310., 4254
          - 59311 - 59460., 4255
          - 59461 - 59700., 4256
          - 59701 - 59801., 4257
          - 70001 - 70100., 4258
          - 70101 - 70200., 4259
          - 70201 - 70300., 4260
          - 70301 - 70400., 4261
          - 70401 - 70500., 4262
          - 70501 - 70600., 4263
          - 70601 - 70700., 4264
          - 70701 - 70800., 4265
          - 70801 - 70900., 4266
          - 70901 - 71000., 4267
          - 71001 - 71100., 4268
          - 71101 - 71200., 4269
          - 71201 - 71300., 4270
          - 71301 - 71400., 4271
          - 80001 - 80074., 4272
          - 80075 - 80140., 4273
          - 80141 - 80190., 4274
          - 80191 - 80270., 4275
          - 80271 - 80380., 4276
          - 80381 - 80450., 4277
          - 80451 - 80560., 4278
          - 80561 - 80680., 4279
          - 80681 - 80742., 4280
          - 80743 - 80850., 4281
          - 80851 - 80950., 4282
          - 80951 - 81020., 4283
          - 81021 - 81080., 4284
          - 81081 - 81160., 4285
          - 81161 - 81220., 4286
          - 81221 - 81300., 4287
          - 81301 - 81360., 4288
          - 81361 - 81400., 4289
          - 81401 - 81440., 4290
          - 81441 - 81500., 4291
          - 81501 - 81570., 4292
          - 81571 - 81618., 4293
          - 85001 - 85100., 4294
          - 85101 - 85200., 4295
          - 85201 - 85300., 4296
          - 85301 - 85400., 4297
          - 85401 - 85460., 4298
          - 85461 - 85525., 4299
        - Instructies inzake de afgifte van stukkenverklaringen en de daaraan verbonden werkzaamheden alsmede stukken betreffende werkwijze en doel der effectenregistratie., 1949 - 1971; 522; 1 omslag
        - Stukken betreffende kosten voor afgifte van duplicaten voor verloren gegane stukkenverklaringen van de firma Jarman en Zoonen te Amsterdam zoals bedoeld in artikel 50 van het Besluit Herstel Rechtsverkeer., 1951 - 1952; 523; 1 omslag
        - Afgifteregisters rode en zwarte stukkenverklaringen., 1953 - 1999; 4300-4305; 6 delen
          - Voorraadboek stukkenverklaringen "B" Blauwe vanaf 17 november 1953 van de afdeling vergunningen,1953 - 1975, 4300
          - Stukkenverklaringen: AEC (zwart) nrs. 10001 - 13000, AEC (rood) nrs. 101 - 1100, AEB (rood) nrs. 10001 - 12000, AEA (zwart) nrs. 30001 - 58000,1960 - 1971, 4301
          - Register D. nrs. 29613 - 29901,1969 - 1996, 4302
          - A.F.A. zwart nrs. 35001 - 40288,1971 - 1999, 4303
          - Register A.F.A. rood nrs. 15001 - 15500,1973, 4304
          - Verantwoording rode stukkenverklaringen op alfabetische volgorde., 4305
        - Lijsten van afgegeven stukkenverklaringen B., 1954 - 1967; 524; 1 omslag
        - Stukken betreffende de afgifte van stukkenverklaringen niet gecodeerde fondsen op grond van de 24e Uitvoeringsbeschikking Besluit Herstel Rechtsverkeer., 1954 - 1968; 525-528; 4 pakken
          Zie ook de inventarisnummers 222 - 225 in de inventaris van de archieven van het Agentschap van het Ministerie van Financiën met betrekking tot haar taken op het gebied van het na-oorlogs rechtsherstel.
          - Stv. inc. 19000 - 19399.1954, 525
          - Stv. inc. 19400 - 19799.1954 - 1955, 526
          - Stv. inc. 19800 - 29300.1955 - 1966, 527
            Nummers 20000 - 28999 ontbreken.
          - Stv. inc. 29301 - 29600.1966 - 1968, 528
        - Stukken betreffende de toepassing van de regeling uiterlijke kenmerken van effecten., 1955 - 1968; 529; 1 omslag
        - Stukkenverklaringen B I, B II, B III en Duitsland diversen., 1956; 530; 1 omslag
        - Stukken betreffende de afgifte van vervangende stukkenverklaringen gecodeerde fondsen op grond van artikel 50 van het Besluit Herstel Rechtsverkeer (E 100)., 1959 - 1993; 531-533, 4306 - 4313; 3 pakken
          Zie ook inventarisnummers 227 - 229 in de inventaris van de archieven van het Agentschap van het Ministerie van Financiën met betrekking tot haar taken op het gebied van het na-oorlogs rechtsherstel.
          - Verv. st.verkl. 1932 - 2138,1959 - 1961, 531
            nummers 2139 - 2223 ontbreken.
          - Verv. st. verkl. 2224 - 2450,1963 - 1967, 532
          - Verv. st. verkl. 2451 - 2648,1967 - 1969, 533
          - Verv. st. verkl. 1932 - 2100,1959 - 1961, 4306
          - Verv. st. verkl. 2101 - 2400,1961 - 1966, 4307
          - Verv. st. verkl. 2401 - 2500,1966 - 1967, 4308
          - Verv. st. verkl. 2501 - 2648,1967 - 1969, 4309
          - Verv. st. verkl. 2701 - 2850,1969 - 1970, 4310
          - Verv. st. verkl. 2851 - 3000,1970 - 1973, 4311
          - Verv. st. verkl. 3001 - 3150,1973 - 1975, 4312
          - Verv. st. verkl. 3151 - 3315,1975 - 1993, 4313
        - Stukken betreffende de afgifte van stukkenverklaring niet gecodeerde fondsen op grond van de 24e Uitvoeringsbeschikking Besluit Herstel Rechtsverkeer., 1959 - 1999; 4314-4316; 1 kaartsysteem en 2 pakken
          - Stv. inc. 26194 - 29612,1959 - 1969, 4314; 1 kaartsysteem
          - Stv. inc. 29613 - 29916,1969 - 1971, 4315
          - Stv. inc. 29917 - 30380,1972 - 1999, 4316
        - Stukken betreffende de afgifte van stukkenverklaringen in het kader van Clearing België., 1963 - 1968; 534; 1 omslag
        - Stukken betreffende wijziging van de deviezenvoorschriften en in verband daarmee de afgifte van stukkenverklaringen., 1971; 535; 1 omslag
    - Buitenlandse aanmeldingen met uitzondering van die uit Duitsland en Oostenrijk, 2.2.4
      - Algemeen, 2.2.4.1
        - Advies van A.F. Snitzler van 1941 over de exterritoriale werking van het Besluit van 24 mei 1940, Stb. A 1, 'houdende bijzondere voorzieningen ten aanzien van vorderingen, aanspraken en bezittingen, toekomende aan personen, wonende in het Rijk in Europa, in verband met het door de vijand bezet zijn van dat gebied', afschrift., 536; stuk
        - Stukken betreffende de registratie van Nederlandse stukken in het buitenland., 1946 - 1949; 537; 1 omslag
          Referentie "dossier 18 algemeen".
        - Correspondentie van de Afdeling Buitenland., 1949 - 1959; 538-545; 2 banden, 6 omslagen
          Referentie "Buitenland Algemeen".
          - 1949, 538; band
          - 1950, 539; band
            Zwaar beschadigd.
          - 1950 okt. - 1951, 540
          - 1952 - 1954 dec. 13, 541
          - 1954 dec. 27 - 1955, 542
          - 1956, 543
          - 1957, 544
          - 1958 - 1959, 545
        - Stukken, waaronder publicaties uit het buitenland, ten aanzien van bepaalde Nederlandse fondsen, welke nagenoeg uitsluitend in het buitenland werden verhandeld, zogenaamde Valeurs Locales., 1949 - 1963; 546; 1 omslag
        - Stukken betreffende in het buitenland aangemelde effecten van buitenlandse eigenaren., 1950 - 1954; 547; 1 pak
        - Staten houdende gegevens over vijandelijke vermogens in het buitenland., 1950 - 1955; 548; 1 omslag
        - Stukken betreffende de vrijgave van ten name van Italianen in België, Frankrijk en Zwitserland aangemelde Nederlandse effecten., 1951 - 1955; 549; 1 omslag
        - Correspondentie en berekeningen inzake de schikkingtransacties met betrekking tot buitenlandse effecten, 'Transacties 3, 10 en 15 - 35'., 1952 - 1953; 550; 1 omslag
        - Overzicht van de door de Nederlandse regering met diverse landen gesloten regelingen over in die landen aangemelde Nederlandse effecten, alsmede van de met de buitenlandse aanmelders overeenkomstig die regelingen getroffen schikkingen., 1954; 551; 1 stuk
          Zie voor de tekst van de verschillende regelingen hierna onder de aanmeldingen van de betreffende landen.
        - Afschriften van beslissingen van de Afdeling Effectenregistratie met betrekking tot kortsluitingen diverse landen ten behoeve van het cessieregister van de Afdeling Boekhouding., 1955 - 1956; 552; 1 omslag
      - Amerikaanse aanmeldingen, 2.2.4.2
        - Opgaven van aanmeldingen van door de Staat aangewezen inleveringskantoren van effecten ten name van de tegenwoordige bezitter in het kader van de Effectenregistratie (Hollerithlijsten)., [1946]; 4317-4334; 1 kaartsysteem
          - Code 1001 - 1050., 4317
          - Code 1051 - 1100., 4318
          - Code 1101 - 1400., 4319
          - Code 1401 - 1599., 4320
          - Code 1600 - 1899., 4321
          - Code 1900 - 1999., 4322
          - Code 2000 - 2199., 4323
          - Code 2200 - 2316., 4324
          - Code 2317, stuknummers A 000.001 - B 494.999., 4325
          - Code 2317, stuknummers C 000.001 - D 494.999., 4326
          - Code 2317, stuknummers E 000.001 - F 494.999., 4327
          - Code 2317, stuknummers G 000.001 - H 494.999., 4328
          - Code 2317, stuknummers J 000.001 - K 494.999., 4329
          - Code 2318 - 2400., 4330
          - Code 2401 - 2600., 4331
          - Code 2601 - 3000., 4332
          - Code 3001 - 3200., 4333
          - Code 3201 - 4217., 4334
        - Correspondentie van de Afdeling Buitenland met de Nederlandse Ambassade te New York over de registratie van Nederlandse effecten in de Verenigde Staten van Amerika., 1946 - 1950; 553-554; 2 omslagen
          Referentie "dossier 18 Amerika" of "dossier 18 New York".
          - 1946 - 1948, 553
          - 1949 - 1950, 554
        - Correspondentie van de Afdeling Buitenland inzake aanmeldingen in de Verenigde Staten van Amerika., 1946 - 1951; 555; 1 pak
          Referentie "dossier 18 Amerika". Alfabetisch gerangschikt.
        - Correspondentie voornamelijk met de Nederlandse Ambassade in Washington betreffende Amerikaanse effecten., 1948 - 1950; 556; 1 deel
        - Stukken betreffende in de Verenigde Staten van Amerika aanhangig gemaakte procedures tot terugverkrijging van in de oorlog verloren geraakte dollareffecten., 1948 - 1953; 557; 1 pak
        - Correspondentie van de Afdeling Buitenland., 1949; 558; 1 band
          Referentie "Amerika Algemeen".
        - 'R-L' -aanmeldings- en acceptatieformulieren., 1950 - 1951; 559; 1 pak
        - Stukken betreffende in de Verenigde Staten van Amerika genaaste Nederlandse aandelen., 1951 - 1959; 560; 1 omslag
        - Stukken betreffende waardeloosverklaring van certificaten van aandelen Cities Service Company, codenummer 2203 (dossier U.I. 46)., 1951 - 1960; 561; 1 pak
        - Stukken betreffende de affaire Otto Haakh inzake omwisseling van aandelen American Enka Corporation., 1952; 562; 1 omslag
        - Afschriften van beslissingen van de Afdeling Effectenregistratie met betrekking tot kortsluitingen Amerika ten behoeve van het cessieregister van de Afdeling Boekhouding., 1954 - 1956; 563; 1 omslag
      - Belgische aanmeldingen, 2.2.4.3
        - Correspondentie, 2.2.4.3.1
          - Correspondentie van de Afdeling Buitenland inzake aanmeldingen in België., 1946 - 1950; 564-565; 1 pak, 1 omslag
            Referentie "dossier 18 België. Alfabetisch gerangschikt.
            - 1946 - 1948, 564; pak
            - 1949 - 1950, 565
          - Correspondentie van de Afdeling Buitenland met het Kantoor Brussel., 1949; 566; 1 pak
            Referentie "dossier 18 Brussel".
          - Correspondentie van de Afdeling Buitenland., 1949 - 1956; 567-569; 2 banden, 1 omslag
            Referentie "België Algemeen".
            - 1949, 567; band
            - 1949 - 1950, 568; band
            - 1951 - 1954, 569
          - Correspondentie van de Afdeling Buitenland inzake vijandelijk vermogen., 1951 - 1955; 570; 1 omslag
            Referentie "België Algemeen Vijandelijk Vermogen".
        - Regelingen, 2.2.4.3.2
          - Memorandum inzake de toepassing van de financiële regeling van 24 mei 1946 tussen Nederland en België, alsmede een aanvullende overeenkomst van 29 augustus 1951 behorend bij dit memorandum inzake Nederlandse effecten verkregen door ingezetenen van Eupen, Malmédy, St. Vith en Moresnet, afschriften., [1946] - 1951; 571; 1 omslag
          - Stukken betreffende onderhandelingen tussen de Nederlandse en Belgische regering inzake een in 1953 getroffen regeling over in België aangemelde, geopponeerde Nederlandse effecten., 1951 - 1953; 572; 1 omslag
          - Publicaties in de Belgische dagbladen over de onderhandelingen tussen de Nederlandse en Belgische regering met betrekking tot een in 1953 getroffen regeling over in België aangemelde, geopponeerde Nederlandse effecten., 1952 - 1953; 573; 1 omslag
        - Voorbeelddossiers, 2.2.4.3.3
          - Dossier betreffende in België aangemelde, geopponeerde effecten, waarvoor de gedepossedeerde een schadeloosstelling ontving nadat met de aanmelder een schikking was getroffen., 1948 - 1953; 574; 1 omslag
          - Dossier betreffende uit België na-aangemelde, geopponeerde certificaten van Amerikaanse effecten ten aanzien waarvan met de aanmelder een schikking is getroffen., 1953; 575; 1 omslag
        - Overige stukken, 2.2.4.3.4
          - Stukken betreffende de registratie van Nederlandse effecten in België, de met de houder daarvan te treffen schikkingen, alsmede een circulaire over de Belgische effectentelling., 1946 - 1953; 576; 1 omslag
            Referentie "dossier 18 België”. Zie voor de voorwaarden van de schikkingen ook inventarisnummer 551.
          - Stukken betreffende effecten van maatschappijen die hun zetel in Nederland hebben maar waarvan het bedrijf in België is gevestigd., 1950 - 1958; 577; 1 pak
          - "Procesregister B.P. België" (buitenland-procedure)., 1952 - 1953; 578; 1 katern
          - Afschriften van beslissingen van de Afdeling Effectenregistratie met betrekking tot kortsluitingen België ten behoeve van het cessieregister van de Afdeling Boekhouding., 1955; 579; 1 omslag
          - Stukken betreffende in België te nemen executiemaatregelen met betrekking tot in dit land aangemelde, geopponeerde certificaten van Amerikaanse effecten, welke in strijd met de bestaande voorschriften door de aanmelders waren verkocht of geroyeerd., 1956 - 1959; 580; 1 omslag
      - Engelse aanmeldingen, 2.2.4.4
        - Correspondentie, 2.2.4.4.1
          - Correspondentie van de Afdeling Buitenland betreffende aanmeldingen in Engeland., 1946 - 1949; 581; 1 omslag
            Referentie "dossier 18 Engeland". Alfabetisch gerangschikt.
          - Correspondentie betreffende Engelse effecten., 1949; 582; 1 deel
          - Correspondentie van de Afdeling Buitenland met de Nederlandse Ambassade in Londen., 1949 - 1950; 583; 1 deel
            Referentie "Engeland Algemeen".
        - Voorbeelddossiers, 2.2.4.4.2
          - Dossier betreffende een tijdig in Engeland aangemeld geopponeerd Nederlands effect, ten aanzien waarvan aan de gedepossedeerde herstel in de eigendom is verleend., [1948] - 1952; 584; 1 omslag
          - Dossier betreffende in Engeland ten name van een vijandelijk onderdaan aangemelde Nederlandse effecten., [1948] - 1955; 585; 1 omslag
        - Overige stukken, 2.2.4.4.3
          - Stukken betreffende de registratie van Nederlandse effecten in Engeland., 1946 - 1954; 586; 1 omslag
            Referentie "dossier 18 Engeland".
          - Stukken betreffende een aantal procedures met betrekking tot in Engeland aangemelde, verduisterde Nederlandse effecten afkomstig van diverse Franse houders die deze ter aanmelding voor de Nederlandse effectenregistratie uit handen hadden gegeven., 1948 - 1963; 587-593; 7 pakken
            Zie ook inventarisnummer 1454.
            - 1948 - 1949, 587
            - 1950, 588
            - 1951, 589
            - 1952, 590
            - 1953 - 1955, 591
            - 1956 - 1957, 592
            - 1958 - 1963, 593
          - Concept-nota betreffende de werkzaamheden van het Kantoor Londen in de jaren 1946 - 1949, met bijlagen., [1950]; 594; 1 omslag
          - Stukken betreffende Nederlandse issued shares die geclaimd zijn door de Engelse standstill crediteuren., 1951 - 1955; 595; 1 omslag
      - Franse aanmeldingen, 2.2.4.5
        - Correspondentie, 2.2.4.5.1
          - Correspondentie van de Afdeling Buitenland betreffende aanmeldingen in Frankrijk., 1946 - 1948; 596; 1 pak
            Referentie "dossier 18 Frankrijk". Alfabetisch gerangschikt.
          - Correspondentie van de Afdeling Buitenland., 1949 - 1955; 597-598; 1 band, 1 omslag
            Referentie "Frankrijk Algemeen". Gedeeltelijk beschadigd.
            - 1949 - 1955, 597
            - 1950, 598; band
          - Correspondentie met betrekking tot het "Dossier Parijs"., 1950 - 1952; 599; 1 omslag
        - Regelingen, 2.2.4.5.2
          Zie ook inventarisnummer 473.
          - Stukken betreffende de totstandkoming en uitvoering van regelingen, gesloten tussen Nederland en Frankrijk, ten aanzien van de aanmelding van effecten., 1946 - 1960; 600-610; 11 omslagen
            - Algemeen.1946 - 1952, 600
            - Circulaires afkomstig van de Association Nationale des Porteurs Francais de Valeurs Mobilières, met bijlagen.1946 - 1951, 601
            - Notities over de totstandkoming en overzichten van regelingen getroffen in de periode 1947 - 1957 betreffende aanspraken van personen van Franse nationaliteit op Nederlandse effecten, afschriften.1951 - 1959, 602
            - Totstandkoming van de aanvullende regeling van 18 mei 1957 inzake aanspraken van ingezetenen van Elzas-Lotharingen op met Rijksmarken gekochte Nederlandse effecten welke zich in november 1947 niet in Frankrijk bevonden.1954 - 1958, 603
              Zie ook inventarisnummer 1353.
            - Uitvoering van verschillende regelingen.1950 - 1960, 604-610
              - Regeling van 12 januari 1951, het zogenaamde supplement-akkoord Frankrijk (S.A.F.-akkoord), inzake tijdig in Frankrijk aangemelde, geopponeerde Nederlandse effecten.1950 - 1951, 604
              - Regeling van 28 april 1951 inzake de honorering van dividendbewijs nr. 88 van aandelen Koninklijke Olie, aangemeld na 15 december 1947.1950 - 1951, 605
              - Behandeling van de formulieren inzake het na-aanmeldingsakkoord van 28 april 1951.1951, 606
              - Regeling van 28 april 1951, het zogenaamde na-aanmeldingsakkoord Frankrijk (N.A.F.-akkoord), inzake tussen 15 december 1947 en 1 januari 1951 in Frankrijk na-aangemelde Nederlandse effecten.1951 - 1952, 607
              - Valeurs Neerlandais: 6ème remise.1951 - 1952, 608
              - Regeling van 27 februari 1953, het zogenaamde supplement na-aanmeldingsakkoord Frankrijk (S.N.A.F.-akkoord), inzake in 1951 in Frankrijk na-aangemelde Nederlandse effecten.1952 - 1959, 609
              - Regeling van 18 mei 1957 inzake aanspraken van ingezetenen van Elzas-Lotharingen op met Rijksmarken gekochte Nederlandse effecten, welke zich in november 1947 niet in Frankrijk bevonden.1957 - 1960, 610
        - Voorbeelddossiers, 2.2.4.5.3
          - Dossier betreffende een uit Frankrijk na-aangemeld, ex artikel 47 van het Besluit Herstel Rechtsverkeer, geopponeerd effect ten aanzien waarvan met de aanmelder in het kader van de met dit land op 27 februari 1953 gesloten regeling een schikking is getroffen., 1951 - 1953; 611; 1 omslag
          - Dossier betreffende uit Frankrijk na-aangemelde effecten ten aanzien waarvan met de aanmelder in het kader van de met dit land op 27 februari 1953 gesloten regeling een schikking is getroffen., 612; 1 omslag
          - Dossier betreffende een uit Frankrijk na-aangemeld, geopponeerd effect waarvoor de gedepossedeerde een schadeloosstelling ontving nadat met de aanmelder een schikking was getroffen in het kader van de met dit land op 27 februari 1953 gesloten regeling., [1953] - 1955; 613; 1 omslag
        - Overige stukken, 2.2.4.5.4
          - Stukken betreffende de registratie van Nederlandse effecten in Frankrijk., 1946 - 1956; 614; 1 omslag
            Referentie "dossier 18 Frankrijk".
          - Stukken betreffende de na-aanmelding door Rosa Pick te New York van Nederlandse aandelen gebaseerd op artikel 81 van het Besluit Herstel Rechtsverkeer welke aandelen zij in de oorlog bij haar vlucht in Parijs had moeten achterlaten., 1950 - 1954; 615-619; 2 pakken, 3 omslagen
            - Processtukken.1950, 615; pak
            - Correspondentie.1950 - 1954, 616; pak
            - Toetsingsresultaten van de door Rosa Pick na-aangemelde effecten.1950 - 1954, 617
            - Stukken betreffende de juridische positie inzake certificaten van Amerikaanse aandelen.1952 - 1953, 618
            - Rapporten van het kantoor in Parijs inzake ingesteld onderzoek naar de aandelen van Rosa Pick.1954, 619
          - Stukken betreffende door Franse eigenaren ingediende claims op Philips aandelen., 1951; 620; 1 omslag
          - Afwikkeling van claims met betrekking tot de dividendbewijzen 52 en 53 Gemeenschappelijk Bezit Philips Gloeilampenfabriek in het kader van het "Accord Franco Neerlandais"., 1951 - 1953; 621; 1 omslag
          - Afschriften van beslissingen van de Afdeling Effectenregistratie met betrekking tot kortsluitingen Frankrijk ten behoeve van het cessieregister van de Afdeling Boekhouding., 1955; 622; 1 omslag
          - Nota van het Ministerie van Financiën over de registratie van Nederlandse effecten in Frankrijk, afschrift., 1959; 623; 1 stuk
          - Stukken betreffende de opheffing van het kantoor Parijs., 1966 - 1967; 624; 1 omslag
      - Luxemburgse aanmeldingen, 2.2.4.6
        - Correspondentie, 2.2.4.6.1
          - Correspondentie van de Afdeling Buitenland., 1949 - 1955; 625; 1 omslag
            Referentie "Luxemburg Algemeen".
          - Correspondentie van de Afdeling Buitenland inzake vijandelijk vermogen., 1953 - 1956; 626; 1 omslag
            Referentie "Luxemburg Algemeen Vijandelijk Vermogen".
        - Regelingen, 2.2.4.6.2
          - Overeenkomsten tussen Nederland en Luxemburg betreffende Nederlandse en Luxemburgse effecten, alsmede stukken welke op deze overeenkomsten betrekking hebben, afschriften., [1949] - [1952]; 627; 1 omslag
          - Stukken betreffende de uitvoering van de tussen Nederland en Luxemburg gesloten regelingen van 8 juni 1948 en 31 januari 1952 met betrekking tot in Luxemburg aangemelde Nederlandse effecten., 1949 - 1954; 628; 1 omslag
        - Voorbeelddossiers, 2.2.4.6.3
          - Dossier betreffende uit Luxemburg na-aangemelde effecten welke in het kader van de met dit land op 8 juni 1948 getroffen regeling zijn gevalideerd., 1950 - 1952; 629; 1 omslag
          - Dossier betreffende in Nederland ten name van een Luxemburger aangemelde, geopponeerde Nederlandse effecten waarvoor de gedepossedeerde een schadeloosstelling ontving, nadat met de aanmelder in het kader van de met Luxemburg op 8 juni 1948 gesloten regeling een schikking was getroffen., 1950 - 1954; 630; 1 omslag
          - Dossier betreffende in Luxemburg ten name van een vijandelijk onderdaan aangemelde Nederlandse effecten., 1954 - 1957; 631; 1 omslag
        - Overige stukken, 2.2.4.6.4
          - Stukken betreffende de registratie van Nederlandse effecten in Luxemburg, alsmede een circulaire over de Luxemburgse effectentelling., 1946 - 1948; 632; 1 omslag